【裁判字號】    89,交上易,1493
【裁判日期】    890718
【裁判案由】    過失傷害
【裁判全文】
臺灣高等法院臺中分院刑事判決                八十九年度交上易字第一四九三號
    上  訴  人
    即  被  告  甲○○
    選任辯護人 賴銘耀
右上訴人因過失傷害案件，不服台灣苗栗地方法院八十九年度交易字第八號，中華民
國八十九年四月二十五日第一審判決（起訴案號：台灣苗栗地方法院檢察署八十八年
度偵字第五○○一號），提起上訴，本院判決如左：
    主      文
上訴駁回。
    事實及理由
一、本案經本院審理結果，認第一審判決認事用法及量刑均無不當，應予維持，並引
    用第一審判決書記載之事實、證據及理由（如附件）。
二、上訴人即被告甲○○上訴意旨雖指稱本件係告訴人丙○○未減速慢行及未注意車
    前狀況所致，其並無過失云云。但查本件係上訴人即被告駕駛自小客車倒車進入
    車道時，未讓車道上車先行所致，告訴人並無肇事因素，業據台灣省竹苗區車輛
    行車事故鑑定委員會鑑定在案，足見上訴人即被告上開所辯顯係飾卸之詞，不足
    採信。是其上訴並無理由，應予駁回。
三、據上論斷，應依刑事訴訟法第三百七十三條、第三百六十八條，判決如主文。
本案經檢察官乙○○到庭執行職務。
中      華      民      國    八十九     年      七     月      十八    日
                                  臺灣高等法院臺中分院刑事第八庭
                                        審判長法  官  羅  得  村
                                              法  官  姚  勳  昌
                                              法  官  劉  榮  服
右正本證明與原本無異。
不得上訴。
                                              書記官  林  玉  惠
中      華      民      國    八十九     年      七     月      十九    日
                                                                        Ｄ
台灣苗栗地方法院刑事判決                            八十九年度交易字第八號
    公  訴  人  臺灣苗栗地方法院檢察署檢察官
    被      告  甲○○  男六十六歲（民國○○○年○月○○○日生）
                        住苗栗縣苑裡鎮房裡里北房四十五號之七
                        身分證統一編號：Ｋ一0000000號
右列被告因過失傷害案件，經檢察官提起公訴（八十八年度偵字第五００一號），及
移送併辦（八十八年度偵字第五七三九號），本院判決如左：
    主  文
甲○○因過失傷害人，處有期徒刑伍月，如易科罰金，以佰元折算壹日。
    事  實
一、甲○○於民國八十八年五月十一日上午六時二十分許，駕駛車號ＬＮ─三一五九
    號自用小客車，自苗栗縣苑裡鎮房裡里北房四十五號住處圍牆門口倒車至省道台
    一線北上車道時，原應注意汽車倒車時，應謹慎緩慢後倒，並應注意其他車輛及
    行人。當時雖為晨間，但光線充足，路面乾燥，無缺陷，視距良好，並無不能注
    意之情事，竟疏未注意後方有無來車，並禮讓車道車先行，即貿然倒車出來。適
    丙○○騎乘車號ＩＨＦ─四五六號機車沿台一線由南往北行駛，行經前揭扡點時
    ，突見甲○○所駕駛之自用小客車已閃避不及，其車頭與甲○○所駕駛之自用小
    客車右側後方車箱及尾燈部位相撞並倒地。惟甲○○肇事後猶不自知，復繼續倒
    車輾壓丙○○，致丙○○受有右側肩關節脫臼、右側肱骨近端骨折、左側肩胛骨
    骨折、左側肱骨近端骨折、左側股骨粉碎性骨折、右側恥骨骨折、兩側多處肋骨
    斷裂合併氣腫、血胸、連枷胸、出血性休克等傷害。事後甲○○向警方自首，並
    願接受裁判。
二、案經丙○○委由洪大明、張玉琳律師訴請臺灣苗栗地方法院檢察署檢察官偵查起
    訴。
    理  由
一、訊據被告甲○○坦承有於前開時地駕駛自用小客車於倒車時與丙○○騎乘之機車
    發生車禍，使丙○○受有右側肩關節脫臼、右側肱骨近端骨折、左側肩胛骨骨折
    、左側肱骨近端骨折、左側股骨粉碎性骨折、右側恥骨骨折、兩側多處肋骨斷裂
    合併氣腫、血胸、連枷胸、出血性休克等情不諱，核與被害人丙○○指述之情節
    相符，並有道路交通事故調查報告表、診斷證明書、照片三十六幀、車禍現場草
    圖、檢察官履勘現場筆錄及台灣省竹苗區車輛行車事故鑑定委員會竹鑑字第八八
    七０三號鑑定意見書等在卷可証。惟被告矢口否認有過失傷害之犯行，辯稱：倒
    車時已注意後方，車禍是因丙○○過失撞到我駕駛的自用小客車，並非我去撞他
    騎乘的機車，且我是從鄰居門前的空地出來，不是從家門口出來云云。惟查：右
    揭事實，業據被害人丙○○指訴綦詳，且被告在警訊時自承伊係由「住家庭院」
    倒車至北上車道，而非從鄰居門前的空地出來（見偵字第五七三九號卷第六頁反
    面），其既要倒車到車道，若有謹慎緩慢後倒，注意後方有無來車，並禮讓車道
    車先行，焉會與丙○○所騎乘的機車相撞？且前開道路交通事故調查報告表亦認
    定本件車禍的肇事因素是被告倒車未依規定（見偵卷第十三頁及反面）。另本件
    經送台灣省竹苗區車輛行車事故鑑定委員會鑑定結果，亦認定被告駕駛自用小客
    車倒車進入車道時，未讓車道上車先行為肇事原因，丙○○騎乘機車無肇事因素
    ，有上開鑑定意見書在卷可憑。足見本件車禍之發生係因被告疏未注意後方有無
    來車，並禮讓車道車先行，即貿然倒車出來所致，所辯顯係卸責之詞，委無可採
    。按汽車倒車時，應謹慎緩慢後倒，並應注意其他車輛及行人，道路交通安全規
    則第一百十條第二款定有明文。查當時雖為晨間，但光線充足，路面乾燥，無缺
    陷，視距良好，有前開道路交通事故調查報告表可稽。被告當時並無不能注意之
    情事，詎其應注意，並能注意，而疏未注意後方有無來車，並禮讓車道車先行，
    即貿然倒車出來，致其右側後方車箱及尾燈部位與丙○○所騎乘機車的車頭相撞
    ，使丙○○受有上開傷害，自有過失。且丙○○係因本件車禍而受傷，其間並有
    相當之因果關係，本件事証明確，被告犯行應堪認定。
二、核被告所為，係犯刑法第二百八十四條第一項前段之過失傷害罪。併辦部分與本
    案係同一事實，仍為起訴效力所及，且檢察官請求併辦，本院自應併予審究。被
    告對於未發覺之罪向警方報案，並願接受裁判，雖其在本院審理時否認犯行，惟
    行為是否構成犯罪，乃由法院加以認定，被告既向偵查機關報告車禍之事實，即
    應認其已自首（司法院七十二年四月三十日【七十二】廳刑一字第三七六號函參
    照），故依刑法第六十二條前段之規定減輕其刑。爰審酌被告之素行、車禍所生
    之危害及犯後否認犯行，且尚未賠償被害人之態度暨檢察官具體求處被告有期徒
    刑六月等一切情狀，量處如主文所示之刑，並諭知易科罰金之折算標準。雖公訴
    人為上開求處，惟本件之最重本刑為有期徒刑六月，且被告自首，有減輕其刑之
    適用，故本院判如主文所示之刑，附此敘明。
據上論斷，應依刑事訴訟法第二百九十九條第一項前段、刑法第二百八十四條第一項
前段、第六十二條前段、第四十一條、罰金罰鍰提高標準條例第一條前段、第二條，
判決如主文。
本案經檢察官蔡宗熙到庭執行職務。
中        華        民        國    八十九   年     四    月    二十五  日
         台灣苗栗地方法院交通法庭
                                        法  官  劉  興  浪
右正本證明與原本無異。
如不服本判決，應於收受本判決後十日內，向本院提出上訴狀，上訴於台灣高等法院
台中分院（須附繕本）。
                                        書記官  劉  秋  雯
中        華        民        國    八十九    年    四    月    二十五  日
附錄論罪科刑法條
刑法第二百八十四條第一項前段：
因過失傷害人者，處六月以下有期徒刑、拘役或五百元以下罰金。


司法院資訊處製作；財團法人民間司法改革基金會備份。
